臺灣桃園地方法院民事裁定
                                    110年度小上字第105號
上  訴  人  葉紅櫻  
被上訴人    洪堅哲  


上列當事人間請求損害賠償事件，上訴人對於民國110 年10月29
日本院中壢簡易庭110 年度壢小字第1138號小額民事判決提起上
訴，本院裁定如下：
    主  文
上訴駁回。
第二審訴訟費用新臺幣壹仟伍佰元由上訴人負擔。
    理  由
一、按「對於小額程序第一審裁判之上訴或抗告，非以其違背法
    令為理由，不得為之；上訴狀內應記載上訴理由，表明下列
    各款事項︰㈠原判決所違背之法令及其具體內容。㈡依訴訟資
    料可認為原判決有違背法令之具體事實」，民事訴訟法第43
    6 條之24第2 項、第436 條之25定有明文。又按對於小額程
    序之第一審裁判提起上訴時，如係以第一審判決有不適用法
    規或適用法規不當為上訴理由時，其上訴狀或理由書應有具
    體之指摘，並揭示該法規之條項或其內容。若係成文法以外
    之法則，應揭示該法則之旨趣；其為經驗法則、證據法則者
    ，亦應具體指摘揭示該經驗法則或證據法則；倘為司法院解
    釋或本院之判決，則應揭示該判解之字號或其內容，上訴狀
    或理由書如未依此項方法表明者，即難認為已對小額程序之
    第一審判決之違背法令有具體之指摘，其上訴自難認為合法
    （最高法院71年台上字第314 號、70年度台上字第720 號裁
    判參照）。按所謂判決違背法令，係指原判決有不適用法規
    或適用不當之情形，若僅係取捨證據、認定事實等屬於原審
    法院職權行使之事項，除有認定違法之情形外，應不生違背
    法令之問題，最高法院28年上字第1515號裁判意旨可參。再
    按為貫徹小額程序之簡速性，避免因上訴或抗告費時，不符
    訴訟利益，小額事件之裁判原則上宜於第一審確定，惟第一
    審裁判如有違背法令情事者，為保障當事人權益，自應許其
    上訴或抗告於第二審，故明定對於小額程序之第一審裁判，
    非以其違背法令為理由，不得上訴或抗告，從而如仍為上訴
    ，即屬上訴不合程式，第二審法院應依同法第436 條之32第
    2 項準用第444 條第1 項以裁定駁回之。又上訴狀內未表明
    上訴理由者，上訴人應於提起上訴後20日內，提出理由書於
    原第一審法院，未提出者，毋庸命其補正，逕以裁定駁回之
    ，民事訴訟法第436 條之32第2 項準用第471 條第1 項定有
    明文。
二、上訴人上訴意旨略以：
  ㈠一審原判決理由第三點所述「被上訴人車輛已注意車前狀況
    ，並於交岔路口放慢車速」是錯誤的，因根據桃園市政府警
    察局楊梅分局提供之現場監視器影像顯示，在上訴人的汽車
    到達幹線道一段長時間之後，被上訴人的汽車才出現，從後
    方以極快的速度追撞上訴人接近靜止的汽車，被上訴人的汽
    車速度非常快，上訴人的汽車速度非常緩慢。如果被上訴人
    已注意車前狀況，並於交岔路口放慢車速，那麼被上訴人就
    應該能夠及時停止，被上訴人就不應該會撞擊到上訴人的汽
    車。所以被上訴人的車輛未注意車前狀況，並未於交岔路口
    放慢車速，本事故應由被上訴人負擔肇事責任。
  ㈡一審原判決理由第三點所述「上訴人駕駛系爭車輛行經上開
    路口時，未注意車前狀況亦未禮讓幹線道車所致」亦為錯誤
    ，因為兩車不是同時從支線道與幹線道出發，上訴人的汽車
    早已離開支線道路口右轉彎到達幹線道，先靜止觀察一段長
    時間後再緩慢移動，之後被上訴人的汽車才進入路口，此時
    兩車都已經在幹線道上，此時才被撞擊，所以沒有支線道車
    未禮讓幹線道車的事實。支線道車與幹線道車的定義不是永
    久的，支線道車完成轉彎進入幹線道行駛之後就是幹線道車
    。而根據前述場監視器影像顯示，上訴人的汽車右轉到達幹
    線道路口，成為幹線道車之後，打左方向燈一段時間並且停
    下來觀察一段時間之後才緩慢由幹線道向左轉向支線道，被
    上訴人的車輛此時快速撞擊上訴人的汽車，此可參閱編號2
    之道路交通事故照片，所以本事故是被上訴人要負擔肇事責
    任。
  ㈢此路口為【無紅綠燈的十字路口】，根據道路交通安全規則
    ，通過無紅綠燈的十字路口，必須減速慢行，觀察沒有問題
    才繼續前進。因此同規則第93條2 款規定「行經……無號誌路
    口車……均應減速慢行或隨時停車之準備」。換句話說，不論
    來自哪一個方向的車輛，行經無號誌路口時，均應減速慢行
    並隨時做隨時停車之準備。上訴人駕駛系爭車輛行經上開路
    口時，有減速慢行或隨時停車之準備。被上訴人駕駛系爭車
    輛行經上開路口時，無減速慢行、注意、做隨時停車之準備
    ，在可以預見前方慢速度車輛的情況下仍然高速衝撞其他車
    輛，違反道安規則在無紅綠燈的十字路口開快車，才會停不
    下來造成撞擊，所以，本事故是被上訴人要負擔肇事責任。
  ㈣並聲明：原判決全部廢棄。被上訴人應給付上訴人車輛維修
    費新臺幣1萬9,345元。
三、經查，上訴人對於原審判決提起上訴，核其上訴理由乃屬事
    實之陳述，並對於原審取捨證據及認定事實之職權行使，指
    摘其不當，然未表明原判決所違背之法令及其具體內容，或
    具體指摘原審判決有何不適用法規或適用不當之情形，亦未
    指明所違背之法規、法則、司法解釋或最高法院判例，且就
    整體訴訟資料亦無從認定原判決有何違背法令之具體事實，
    難認上訴人已於上訴狀內依法表明原審判決如何具體違背法
    令，揆諸首揭規定及說明，難認已合法表明上訴理由；況上
    訴人係於民國110 年11月12日提起本件上訴，有上訴狀上之
    本院收狀日期戳印在卷可稽，其於提起上訴後20日內又未另
    行具狀補充合法之上訴理由，揆諸首揭法條及說明，本院亦
    毋庸命其補正；是上訴人提起本件上訴，仍未具上訴之合法
    程式，其上訴為不合法，亦應裁定駁回其上訴。
四、末按於小額訴訟之上訴程序，法院為訴訟費用之裁判時，應
    確定其費用額，民事訴訟法第436 條之19第1 項、第436 條
    之32第1 項定有明文。本件第二審訴訟費用為新臺幣1,500
    元，應由上訴人負擔，爰併為裁定如主文第2 項所示。
五、據上論結，本件上訴不合法，依民事訴訟法第436 條之32第
    1 項、第2 項、第444 條第1 項前段、第436 條之19第1 項
    、第95條、第78條，裁定如主文。

中　　華　　民　　國　　110 　年　　12　　月　　9 　　日

                  民事第三庭  審判長　法  官　周玉羣
                                      法  官  吳為平
                                      法  官  林靜梅
以上正本係照原本作成。
本裁定不得抗告。
中　　華　　民　　國　　110 　年　　12　　月　　9 　　日
                                      書記官　劉寶霞